臺灣臺中地方法院刑事判決　　　　　　 100年度訴字第2880號
公　訴　人　臺灣臺中地方法院檢察署檢察官
被　　　告　陳亮智
上列被告因毒品危害防制條例案件，經檢察官提起公訴（100年
度毒偵字第3057號），被告就被訴事實為有罪之陳述，經本院合
議庭裁定由受命法官獨任進行簡式審判程序，判決如下：
    主    文
陳亮智施用第一級毒品，累犯，處有期徒刑拾月。扣案之殘渣袋
壹只、玻璃球吸食器壹支均沒收之。
    犯罪事實
一、陳亮智前因施用毒品案件，經依本院裁定送觀察、勒戒後，
    認有繼續施用毒品之傾向，由本院裁定令入戒治處所施以強
    制戒治1年，於民國90年8月4日期滿執行完畢。復於95年間
    因連續施用第一、二級毒品案件，經本院各判處有期徒刑1
    年及4月，嗣各減刑為有期徒刑6月及2月確定；同年間再因
    加重竊盜案件，經臺灣高等法院臺南分院判決判處有期徒刑
    2年4月，並於刑之執行前，令入勞動場所強制工作3年確定
    。上開案件之刑罰部分經合併定應執行有期徒刑2年10月確
    定，於99年12月9日因縮短刑期假釋出獄，並交付保護管束
    ，於100年4月25日保護管束期滿未經撤銷假釋，而視為執行
    完畢。詎其猶不知戒絕毒癮，又基於同時施用第一級毒品海
    洛因及第二級毒品甲基安非他命之犯意，於100年5月26日上
    午9時許，在臺中市○○區○○路仁安巷34號住處外、其所
    有原車牌號碼9973-WB號自用小客車（改懸掛MQ-6413號車牌
    ）內，以將海洛因及甲基安非他命置於玻璃球燒烤加熱後，
    吸食所產生氣體之方式，同時施用第一級毒品海洛因及第二
    級毒品甲基安非他命1次。嗣於100年5月26日9時30分許，陳
    亮智駕駛改懸掛MQ-6413號車牌2面之前開車輛（按上述車牌
    係張秀金所有，於100年4月26日17時許，在臺中市○○區○
    ○路36號前發現遭竊；陳亮智所涉竊盜部分，業經臺灣臺中
    地方法院檢察署檢察官以100年度偵字第14266號提起公訴）
    ，行經彰化縣伸港鄉○○路1-23號前，為警追捕查獲，當場
    扣得其所有供施用毒品用之殘渣袋1只及玻璃球吸食器1支，
    經警採集其尿液送驗結果，亦呈嗎啡、甲基安非他命及安非
    他命陽性反應，始查悉上情。
二、案經彰化縣警察局和美分局報請臺灣彰化地方法院檢察署呈
    請臺灣高等法院臺中分院檢察署檢察長令轉臺灣臺中地方法
    院檢察署檢察官偵查起訴。
    理    由
一、本件被告陳亮智所犯係死刑、無期徒刑、最輕本刑為3年以
    上有期徒刑以外之罪，其於準備程序就被訴事實為有罪之陳
    述，經本院告知簡式審判程序之旨，並聽取其與檢察官之意
    見後，認無不得或不宜改依簡式審判程序進行之情事，依刑
    事訴訟法第273條之1第1項規定，裁定進行簡式審判程序，
    合先敘明。
二、訊據被告陳亮智對於上開犯罪事實均坦承不諱，其查獲當日
    經警採其尿液送驗結果，呈現嗎啡、安非他命及甲基安非他
    命均陽性反應，有彰化縣警察局和美分局委託檢驗尿液代號
    與真實姓名對照認證單、詮昕科技股份有限公司出具濫用藥
    物尿液檢驗報告各1份在卷可按（見100偵4738卷第35、54頁
    ），復有扣得之殘渣袋1只及玻璃球吸食器1支可資佐證，足
    見被告自白與事實相符，堪予採信。又被告前因施用毒品案
    件，經依本院裁定送觀察、勒戒後，認有繼續施用毒品之傾
    向，由本院裁定令入戒治處所施以強制戒治1年，於90年8月
    4日期滿執行完畢。復於95年間因連續施用第一、二級毒品
    案件，經本院各判處有期徒刑1年及4月，嗣各減刑為有期徒
    刑6月及2月確定；同年間再因加重竊盜案件，經臺灣高等法
    院臺南分院判決判處有期徒刑2年4月，並於刑之執行前，令
    入勞動場所強制工作3年確定。上開案件之刑罰部分經合併
    定應執行有期徒刑2年10月確定，於99年12月9日因縮短刑期
    假釋出獄，並交付保護管束，於100年4月25日保護管束期滿
    未經撤銷假釋，而視為執行完畢等節，有其臺灣高等法院被
    告前案紀錄表在卷可稽，被告於前因施用毒品案經觀察、勒
    戒、強制戒治完畢後，5年內復犯施用毒品案件經法院判處
    罪刑確定，再犯本案，即不再適用觀察勒戒之相關規定，依
    法應進行追訴。本案事證業臻明確，被告有上開施用第一級
    、第二級毒品之犯行，均堪認定。
三、核被告所為，係犯毒品危害防制條例第10條第1項、第2項之
    施用第一級、第二級毒品罪。被告為施用第一級、第二級毒
    品前所為持有毒品之行為，均為嗣後施用之高度行為所吸收
    ，均不另論罪。又被告供述為本案施用毒品行為時，係以玻
    璃球吸食器內同時摻海洛因及甲基安非他命2種毒品一起施
    用，係一行為同時觸犯數罪名，為異種想像競合犯，依刑法
    第55條規定從一重之施用第一級毒品罪處斷。公訴意旨雖認
    被告係於不同時間、地點分別施用毒品海洛因及甲基安非他
    命各1次，然此部分事實為被告所堅決否認，且依卷內事證
    亦查無被告係於不同時間、地點分別施用上開2種毒品，此
    部分自仍應為有利於被告之認定，故本院不認定被告所犯前
    開2罪，應予分論併罰，附此敘明。又被告於本案前受有如
    犯罪事實欄一、所述之犯行，於99年12月9日因縮短刑期假
    釋出獄，交付保護管束，於100年4月25日保護管束期滿未經
    撤銷假釋，而視為執行完畢，有前開紀錄表可資佐參，其於
    前案執行完畢後5年內故意再犯本案有期徒刑之罪，為累犯
    ，依刑法第47條第1項規定加重其刑。爰審酌被告前已有施
    用毒品犯行，猶不知悔改，復行再犯，顯然染毒甚深，無法
    自拔，暨考以其施用毒品種類、方法、手段，及其僅國小畢
    業，案發時職業臨時工，家庭經濟狀況勉持（見其警詢筆錄
    第1頁之「受詢問人」欄位可佐），於警詢時否認本案之施
    用毒品犯行，偵訊時坦承施用甲基安非他命，迄本院行準備
    程序、審理時始坦承施用2種毒品之犯後態度等一切情狀，
    量處如主文所示之刑。扣案之殘渣袋1只、玻璃球吸食器1支
    均係被告所有供本案施用毒品所用之物，已經其於本院審理
    時供明在卷，均依刑法第38條第1項第2款規定宣告沒收之。
據上論斷，應依刑事訴訟法第273條之1第1項、第299條第1項前
段，毒品危害防制條例第10條第1項、第2項，刑法第11條前段、
第55條、第47條第1項、第38條第1項第2款，判決如主文。
中    華    民    國   100    年    12    月    30    日
                  刑事第十三庭  法  官  賴妙雲
以上正本證明與原本無異。
如不服本判決應於收受判決後10日內向本院提出上訴書狀，並應
敘述具體理由；其未敘述上訴理由者，應於上訴期間屆滿後20日
內向本院補提理由書（均須按他造當事人之人數附繕本）「切勿
逕送上級法院」。
                                書記官  施玉卿
中    華    民    國   100    年    12    月    30    日
【附錄論罪科刑法條】
毒品危害防制條例第10條第1項、第2項
施用第一級毒品者，處六月以上五年以下有期徒刑。
施用第二級毒品者，處三年以下有期徒刑。